# 请教陈版（急）：如何做向国开行贷款的ppp项目资本金到位情况专项审计？如何认定资...

提问人：tangyantb 时间：2018-06-30 10:45:54
[td]陈版您好，目前我们所有一个ppp项目公司的资本金审计业务，是为了向国开行贷款使用。这个项目公司有 4 个股东，分别为A（政府代表方）、B、C、D(信托）。项目公司注册资本27,437.26万元，截至目前到位资本金 19,480.45万元。目前委托方是希望我们对这四家股东投入的资本金进行审计，出具一个认定资本金为非债务性资金的审计报告。我看了一些文件规定，根据财经（ 2018 ） 23 号文，“【资本金审查】国有金融企业向参与地方建设的国有企业（含地方政府融资平台公司）或PPP项目提供融资，应按照“穿透原则”加强资本金审查，确保融资主体的资本金来源合法合规，融资项目满足规定的资本金比例要求。若发现存在以“名股实债”、股东借款、借贷资金等债务性资金和以公益性资产、储备土地等方式违规出资或出资不实的问题，国有金融企业不得向其提供融资。” 我想请问：认定为非债务性资金是只需要站在项目公司层面认定此部分资金是权益性资金就可以，还是需要穿透至股东甚至是股东的股东来认定投入的资本金为非债务性资金（这样是否具有可操作性）？到底需要穿透到什么程度来认定为非债务性资金？如果仅站在项目公司层面，需要执行什么样的审计程序获取什么样的审计证据来支撑这个结论？一方面这1.95亿元的资本金进的是“实收资本”科目，然后通过查看合同以及函证程序证明不存在名股实债行为就可以吗？望陈版指点一下，谢谢！ [/td]

回答人：chenyiwei
个人理解： 1 、对此类监管要求不明确之处，建议与国开行等报表预期使用者充分沟通，并充分、谨慎考虑审计的局限性和专业胜任能力，合理界定穿透的层级。如果因资金流之间无明显对应关系导致无法追溯的，应在报告中充分披露追溯的方法和追溯到的层级，并充分披露认定对应关系的依据。这类报告的事先沟通和报告中的充分披露是非常重要的。 2 、从字面意思看，是要求融资主体的资本金来源合规，因此检查融资主体（可能为项目公司）的历史出资情况是最低要求，即核实融资主体层面是否存在出资额在会计上应全部或部分认定为金融负债等特殊情况。 3 、可参考其他一些可比业务中的处理方式，如一些地方要求对房企用于拿地的资金来源的审核等。